# 请教陈版，房地产企业一般借款资本化的问题

提问人：米小灰 时间：2017-02-09 12:50:20
背景：企业向贷款公司签订了借款合同，合同约定作为流动资金，而不是专门的开发贷，请问这种情况下，借款利息可以资本化吗

回答人：chenyiwei
请参考《瑞华研究 2010 ～ 2016 汇编》之“问题1-1-35（一般借款费用资本化问题）”。